# 第二大股东，是否可以合并财务报表

提问人：liucicpa 时间：2015-10-16 13:33:10
本公司和其他方共同出资设立一家新公司，第一大股东持有约60%股份，本公司持有约30%股份，为第二大股东。
根据公司章程约定，相关业务的实质性全力均在董事会，本公司在董事会有过半数席位，能控制相关事项的表决。
在这种情况下，我公司作为第二大股东，是否可以合并财务报表？

回答人：chenyiwei
遇到这种情况首先要搞清楚：股权结构和董事会人员构成不匹配的原因是什么？该第二大股东是否可能是第一大股东的代理人？另外，必须提供关于第二大股东在日常管理中确实具有实质性控制权（从“控制三要素”出发考虑）的确凿事实证据。